【裁判字號】    96,簡上,622
【裁判日期】    970331
【裁判案由】    賭博
【裁判全文】
臺灣桃園地方法院刑事判決             96年度簡上字第622號
上  訴  人
即  被  告  戊○○
            乙○○
            甲○○
            丁○○
            丙○○
            己○○
上六人共同
選任辯護人  邱鎮北律師
上列被告因賭博案件，不服本院於民國96年10月11日所為之96年
度壢簡字第2016號刑事判決（原檢察官聲請簡易判決處刑案號：
96年度偵字第8649號），提起上訴，本院管轄第二審之合議庭判
決如下：
    主  文
上訴駁回。
    事  實
一、乙○○前因賭博案件，經本院以88年度壢簡字第846 號判決
    判處罰金銀元2,000 元確定，於民國89年7 月7 日繳納罰金
    執行完畢；甲○○前因賭博案件，經本院以89年度易字第20
    40號判決判處罰金銀元3,000 元確定，於90年3 月5 日繳納
    罰金執行完畢；丙○○前因違反電子遊戲場業管理條例案件
    ，經本院以89年度壢簡字第998 號判決判處拘役20日確定，
    於90年6 月28日易科罰金執行完畢，又因妨害風化案件，經
    本院以91年度壢簡字第599 號判決判處拘役50日，緩刑2 年
    確定，緩刑期滿未經撤銷緩刑，刑之宣告失其效力；己○○
    前因賭博案件，經本院以79年度易字第540 號判決判處罰金
    銀元1,000 元確定，於79年7 月13日繳納罰金執行完畢（均
    不構成累犯）。詎均猶不知悔改，蔡宗霖、陳宗財、徐火鏜
    、王添榮（以上4 人經原審判決確定）、戊○○、乙○○、
    甲○○、丁○○、丙○○、己○○明知位在桃園縣楊梅鎮○○路48號1 樓由麥茂秋（由本院另案審理中）所經營之滿天
    星電子遊戲場，係公眾得出入而可兌換金錢之賭博性電子遊
    戲場，竟均基於賭博之犯意，於96年4 月2 日某時，進入「
    滿天星電子遊戲場」與機臺對賭，其賭博方法為，賭客以新
    臺幣（下同）500 元兌換500 分之比例在選定之機臺開分後
    ，隨意下注押分，依賭博電玩機臺之遊戲規則，若中獎可得
    下注分數不等倍數之分數；反之下注分數則悉歸店家所有，
    賭客不續玩時，可示意員工林莛芯、林璵容（由本院另案審
    理中）等女性員工轉知現場負責人傅鈞垣（由本院另案審理
    中）前來查看機臺分數，傅鈞垣即在店內或店外之隱蔽處交
    付賭客兌得之現金，以此方式規避警方查緝，掩飾賭博犯行
    ，嗣經臺灣桃園地方法院檢察署檢察官據報指揮桃園縣政府
    警察局督察室蒐證，經向本院聲請搜索票，於96年4 月2 日
    21時10分許持往執行，當場另查獲胡木貴、呂理潭（另由臺
    灣桃園地方法院檢察署檢察官為不起訴處分）、詹前俊（另
    由臺灣桃園地方法院檢察署檢察官依職權為不起訴處分）及
    現場負責人傅鈞垣、員工林莛芯、林璵容，並扣得當場賭博
    之器具即電動賭博機具「雙魚座7PK 」合計40臺（含IC板40
    片）、「賓果行星」1 臺（含IC板8 片）等物，而知悉上情
    。
二、案經桃園縣政府警察局楊梅分局報請臺灣桃園地方法院檢察
    署檢察官偵查後聲請簡易判決處刑。
    理  由
一、按「前條第1 項之案件，被告於偵查中自白者，得向檢察官
    表示願受科刑之範圍或願意接受緩刑之宣告，檢察官同意者
    ，應記明筆錄，並即以被告之表示為基礎，向法院求刑或為
    緩刑宣告之請求。…被告自白犯罪未為願受科刑之範圍或願
    意接受緩刑之宣告者，在審判中得向法院為之，檢察官亦得
    依被告之表示向法院求刑或請求為緩刑之宣告」，刑事訴訟
    法第451 條之1 第1 項、第3 項分別定有明文；次按，依刑
    事訴訟法第451 條之1 之請求所為科刑之判決，不得上訴，
    同法第455 條之1 第2 項亦定有明文。經查：被告戊○○、
    乙○○、甲○○、丁○○、丙○○、己○○所犯賭博案件，
    被告戊○○、乙○○、甲○○、丁○○、丙○○、己○○於
    本院原審審理中雖同意原審量處罰金3,000 元，減為1,500
    元（見本院96年度壢簡字第2016號卷第41頁至第42頁），然
    被告戊○○、乙○○、甲○○、丁○○、丙○○、己○○於
    原審審理中均未自白犯罪，是原審縱依被告戊○○、乙○○
    、甲○○、丁○○、丙○○、己○○同意之刑度判處被告戊○○、乙○○、甲○○、丁○○、丙○○、己○○罰金3,00
    0 元，減為1,500 元，並不符合刑事訴訟法第451 條之1 之
    規定，被告戊○○、乙○○、甲○○、丁○○、丙○○、己○○之上訴權並未喪失，被告戊○○、乙○○、甲○○、丁○○、丙○○、己○○於法定期間內提起上訴，本院合議庭
    自得依法審判，合先敘明。
二、訊據被告戊○○、乙○○、甲○○、彭志恒、丙○○、己○○固不否認有於96年4 月2 日在滿天星電子遊戲場內把玩電
    子遊戲機臺之情事，惟均矢口否認有何賭博犯行，被告戊○○、乙○○、甲○○、彭志恒、丙○○、己○○均辯稱：該
    電子遊戲場並無兌現現金之情事，只是單純進去裡面消遣云
    云。經查：
  (一)據證人詹前俊於警詢、檢察官訊問、本院原審審理及本院96
    年度易字第1456號案件審理時均證述：於96年4 月2 日21時
    10分許，伊有在滿天星電子遊戲場被警察查獲把玩電子機臺
    ，伊是先拿500 元給服務人員開500 分，1 次押20分，最高
    可押80分，看牌面獲得不同分數，如果不玩的話，可以通知
    店內人員看機臺上剩餘的分數兌換等值之現金，兌換現金是
    要先跟店內的小姐講，小姐會去跟1 名男子講，男子會來看
    分數，之後在店門外用紙張包著現金交給伊，伊第1 次去是
    96年2 月14日，該日是第2 次去，第1 次去的時候兌換2,00
    0 元，當天被警察查獲時機臺上尚有800 分，不過尚未換錢
    警察就到了等語（見本院96年度壢簡字第2016號卷第41頁至
    第42頁、96年度偵字第8649號卷(一)第116 頁、96年度偵字第
    8649號卷(二)第156 頁至第158 頁），證人詹前俊於警詢、檢
    察官訊問及本院原審審理時證述之內容均一致，若非滿天星
    電子遊戲場確有洗分兌換現金情事，證人詹前俊於偵、審中
    斷無可能就該遊戲場內之遊戲機臺種類、賭博方式、洗分分
    數及兌換現金金額之次數、開分及兌換現金之小姐知之甚稔
    而回答甚為詳細之理，而證人詹前俊前開所述，足以使證人
    詹前俊自陷於賭博罪責，苟無前開情事，證人詹前俊必不致
    為前開證述，另參酌證人詹前俊與被告戊○○、乙○○、甲○○、彭志恒、丙○○、己○○均素無怨隙，當無虛偽陳述
    ，以誣陷被告戊○○、乙○○、甲○○、彭志恒、丙○○、
    己○○之必要，證人詹前俊之證述應具有可信性，是賭客進
    入滿天星電子遊戲場時至少須花費500 元開500 分，交付現
    場開分員或櫃檯人員，並選定機檯後開分，每次最低押注20
    分，最高可押注80分，依各該賭博電玩機臺之遊戲規則，7P
    K 機臺如出現特定撲克牌圖樣，賓果行星8 人座出現選擇之
    號碼球，均可得下注分數不等倍數之分數，反之下注分數則
    悉歸機臺沒入，若不續玩時，可示意開分員洗分兌換現金，
    由店員視機臺上之剩餘分數，依1 比1 比例，兌換現金等情
    ，應堪認定。
  (二)而滿天星電子遊戲場於客人入場時，檢查來客之國民身份證
    乙節，亦據證人詹前俊於本院原審審理時證述明確（見本院
    96年度壢簡字第2016號卷第42頁），依常情判斷，單純娛樂
    之電子遊樂場，店家亦不可能對光臨之客人當場核對身分證
    件，且若該店僅係一般娛樂電玩場所，理當對客人來者不拒
    ，亦無以核對身份方式過濾檢警人員之可能，況本案被告戊○○、乙○○、甲○○、彭志恒、丙○○、己○○於本案發
    生之96年間，少則40餘歲，多者為60餘歲之人，絕無使人誤
    認為未滿18歲之可能，苟非為免為警查緝渠等與店內不特定
    人兌換現金之情，何須查驗客人身份？足證滿天星電子遊戲
    場確有賭博情事，且設立多重檢查手段，用以規避檢警之調
    查。
  (三)又該遊戲場內擺放之機臺清一色均係「雙魚座7PK 」、「賓
    果行星8 人座）」，其中，「雙魚座7PK 」之玩法係每次可
    押注20分至80分間，如出現相同點數之撲克牌2 張2對（two
    pairs） 、3 張（俗稱3 條）、2 張及3 張（full house）
    、4 張（俗稱鐵枝）、或同花色之牌5 張（俗稱同花）、或
    依序出現不同花色或同花色之牌5 張（俗稱順子、小柳、大
    柳）等圖樣，即可得押注分數不等倍數之分數；「賓果行星
    8 人座」之玩法係模擬一般賓果遊戲，押注並選擇5 組號碼
    後，視機器所落下之5 顆球是否一樣以決定輸贏；究此玩法
    ，完全係隨機按扭或選擇號碼後，藉店內事先設定之機率決
    定輸贏，玩法單調呆版，有別於具有聲光、動作及影音效果
    需動腦靈活操縱可刺激感官之益智娛樂電子遊戲機，若長期
    把玩而無誘因勢必平淡乏味，無法令玩者駐足忘歸，且依經
    驗法則推論，以該店內之電動遊戲機臺之把玩方式，客人押
    注把玩至開完牌為止，只需數十秒的時間，換算每1 客人以
    500 元所開之500 分，不到10分鐘之內即可能輸完，並非藉
    此欲消磨時間，且若客人把玩之分數，累積到最後皆須作廢
    ，客人何需花費金錢只做單純的分數累積，除非有換分洗錢
    之誘因存在，否則何以該店客人滿座？苟如該店係以500 元
    無限供人把玩之方式經營，則顧客所得分數毫無意義，該店
    何須大費周章僱用開分小姐開分、洗分？由該店仍不惜成本
    僱用多名員工以開分、洗分一節，顯見渠等機檯分數存有相
    當意義，究其目的，無非用以兌換現金；甚且，依證人詹前
    俊證述該電子遊戲場提供便當等語，是依經驗法則，麥茂秋
    冀以上開玩法單調、花費昂貴之機具謀獲利潤，倘無以兌換
    金錢為誘因，則進入店內把玩之人，焉有天生性喜冶遊且願
    意挹注大量金錢而通宵達旦流連此處之理，麥茂秋又何能持
    續支應店內餐飲、員工薪資等高額成本，益可證證人詹前俊
    所為可換錢賭博之證述為可採信。被告戊○○、乙○○、甲○○、彭志恒、丙○○、己○○上訴意旨另以證人詹前俊證
    述其係於96年2 月14日前往滿天星電子遊戲場把玩機臺並曾
    兌換現金2,000 元，惟依證人詹前俊所任職之臺灣富稠纖維
    股份有限公司富岡廠考勤表所示，當日證人詹前俊並無休假
    ，則其如何前往滿天星電子遊戲場把玩機臺，又如何能兌換
    現金，足徵其所證有兌換現金諸情，並非事實云云，惟查證
    人詹前俊係在臺灣富稠纖維股份有限公司擔任作業員，96年
    2 月14日其係於中午過後前往滿天星電子遊戲場等情。已據
    證人詹前俊於本院另案96年度易字第1456號賭博案件97年1
    月28日審判期日到場結證在卷，有該審判筆錄影本1 份在卷
    可稽（見本院卷第82頁），又依臺灣富稠纖維股份有限公司
    所檢送之證人詹前俊96年2 月份之考勤表現，證人詹前俊96
    年2 月14日係於中午12時1 分簽退，12時56分再簽到，亦有
    考勤表1 份在卷可佐（見本院卷第104 頁），此與證人詹前
    俊所證其係於「中午過後」前往滿天星電子遊戲場一詞相符
    ，被告戊○○、乙○○、甲○○、彭志恒、丙○○、己○○
    上訴意旨以證人詹前俊該日既無休假，自無可能前往滿天星
    電子遊戲場，而否認證人詹前俊證詞之真實性，並無可採。
    是被告戊○○、乙○○、甲○○、彭志恒、丙○○、己○○
    辯稱：該店所擺設之機臺，只係純娛樂云云，顯無足採。
  (四)綜上所述，足認被告被告戊○○、乙○○、甲○○、彭志恒
    、丙○○、己○○等六人上開所辯，均屬事後空言避就推諉
    卸責之詞，均無可採。從而，本件事證已臻明確，被告戊○○、乙○○、甲○○、彭志恒、丙○○、己○○之犯行均洵
    堪認定，應予依法論科。
三、核被告戊○○、乙○○、甲○○、彭志恒、丙○○、己○○
    所為，係犯刑法第266 條第1 項前段之賭博罪。原審以被告
    戊○○、乙○○、甲○○、彭志恒、丙○○、己○○罪證明
    確，適用刑事訴訟法第449 條第1 項、第3 項、第454 條第
    2 項、第450 條、刑法第266 條第1 項前段、第2 項、第42
    條第3 項前段、刑法施行法第1 條之1 第1 項、第2 項前段
    ，逕以簡易判決量處被告戊○○、乙○○、甲○○、彭志恒
    、丙○○、己○○罰金3,000 元，並依中華民國96年罪犯減
    刑條例之規定，減其刑之2 分之1 ，暨諭知易服勞役之折算
    標準，並認扣案之雙魚座機臺40臺（含IC板40片）、賓果行
    星8 人座1 臺（含IC板8 片）係當場賭博之器具，而宣告沒
    收，經核其認事用法均無違誤，量刑亦屬妥適，應予維持，
    被告戊○○、乙○○、甲○○、彭志恒、丙○○、己○○上
    訴仍執陳詞否認有何賭博犯行，所辯均無所採，業如前述，
    渠等上訴自無理由，應予駁回。
據上論斷，應依刑事訴訟法第455 條之1 第3 項、第368 條，判
決如主文
本案經檢察官蔡正雄到庭執行職務。
中    華    民    國    97    年    3     月    31    日
                  刑事第四庭  審判長法  官  黃斯偉
                                    法  官  陳可薇
                                    法  官  張淑華
以上正本證明與原本無異。
本判決不得上訴
                                    書記官  鄭嘉惠
中    華    民    國    97    年    3     月    31    日
附錄本案論罪科刑法條
中華民國刑法第266條
（普通賭博罪與沒收物）
在公共場所或公眾得出入之場所賭博財物者，處 1 千元以下罰金
。但以供人暫時娛樂之物為賭者，不在此限。
當場賭博之器具與在賭檯或兌換籌碼處之財物，不問屬於犯人與
否，沒收之。


司法院資訊處製作；財團法人民間司法改革基金會備份。
